臺灣士林地方法院刑事判決　　　　　　　　　　　　九十三年度交簡上字第二二號
　　上　訴　人　臺灣士林地方法院檢察署檢察官
　　被　　　告　丙○○
右上訴人，因被告業務過失傷害案件，不服本院士林簡易庭九十三年度士簡字第一一
六號中華民國九十三年一月二十八日第一審判決（聲請簡易判決處刑案號：臺灣士林
地方法院檢察署九十二年度偵字第八八五八號），提起上訴，本院管轄之第二審合議
庭判決如左：
    主  文
原判決撤銷。
丙○○從事業務之人，因業務上之過失傷害人，處有期徒刑肆月，如易科罰金，以
佰元折算壹日，緩刑年。
    事  實
一、丙○○係伊美玻璃工程有限公司（下稱伊美公司）之送貨司機，為從事駕駛業務
    之人，於民國九十二年一月二十四日下午，駕駛伊美公司所有之車牌號碼ＤＳ─
    七六一五號自用小貨車，至士林捷運站附近送貨予客戶後，再沿臺北市○○區○○路行駛，途經士林國小前，先將上開自用小貨車停放在公車站牌前，且劃設有
    紅線屬禁止臨時停車區○○路邊，即前往士林國小對面之和信電訊門市部繳交電
    話費，俟繳費完畢後，於同日下午三時四十分許，欲先倒車再駕車離去時，適有
    乙○○及甲○○二人在該處等候公車，但其二人疏於注意致未站立在紅磚人行道
    上排列等候公車，竟站立於丙○○所駕駛之前開自用小貨車之車後車道上等候公
    車，惟丙○○起駛倒車時，本應注意其他行人，以維倒車安全及避免危險發生，
    且依當時天候晴、有日間自然光線、路面乾燥、道路無缺陷、無障礙物、視距良
    好等情況，並無不能注意之情事，詎丙○○竟疏未注意乙○○、甲○○二人正站
    立在其車後車道上等候公車之狀況，仍貿然倒車，因而撞及乙○○、甲○○二人
    ，致乙○○受有左胸挫傷、左手腕瘀傷及左臉部水腫之傷害，致甲○○受有左肩
    挫傷、左膝挫傷、擦傷及頸部扭傷之傷害。
二、案經乙○○、甲○○訴請臺灣士林地方法院檢察署檢察官偵查後聲請簡易判決處
    刑。
    理  由
一、右揭事實，業據被告丙○○坦承不諱，並經告訴人乙○○及甲○○指訴屬實，復
    有告訴人二人因本件車禍事故受有前揭傷害之診斷證明書影本附卷可稽。按汽車
    倒車時，應注意其他行人，道路交通安全規則第一百十條第二款後段定有明文，
    被告倒車時自應遵守上述道路交通安全規則之規定，注意行人、謹慎倒車，以維
    安全及避免危險發生，且依當時天候晴、有日間自然光線、路面乾燥、道路無缺
    陷、無障礙物、視距良好等情形，又無不能注意之情事，此有臺北市○○○○○
    道路交通事故調查報告表(一)影本在卷可憑，詎其竟疏於注意乙○○、甲○○二人
    正站立在其車後車道上等候公車之狀況，仍貿然倒車，因而撞及乙○○、甲○○
    二人，並導致其二人因本件車禍事故受有前揭傷害，被告對於本件車禍事故之發
    生，自屬未盡其注意義務而有過失，且因其過失致乙○○、甲○○二人受傷，被
    告之過失行為與乙○○、甲○○二人之受傷間，具有相當因果關係。又按行人候
    車，應在適當地點，排列等候，道路交通安全規則第一百三十六條第一款亦有明
    文，依卷附之現場相片所示（見臺灣士林地方法院檢察署九十二年度偵字第八八
    五八號偵查卷第六十四頁正面），本件公車站牌係設立於紅磚行人道上，該紅磚
    人行道始為等候公車之適當地點，不應貿然站立在車輛行進之車道上等候公車，
    乙○○及甲○○二人疏於注意致未站立在紅磚人行道上排列等候公車，而站立於
    被告所駕駛之前開自用小貨車之車後倒車行進之車道上等候公車（此情已據告訴
    人二人於本院九十三年五月十九日準備程序中陳明在卷），對於本件車禍事故之
    發生，與有過失，然此係民事損害賠償能否減免之問題，尚難因此而解免被告本
    身之過失刑責，附此敘明。綜上所述，本件事證明確，被告犯行堪以認定。
二、被告肇事時係伊美公司之送貨司機，已據其供述明確，被告即係從事駕駛業務之
    人，核其所為，係犯刑法第二百八十四條第二項前段之業務過失傷害罪。被告以
    一過失行為致二人受傷，係一行為觸犯二個業務過失傷害罪，為同種想像競合犯
    ，應依刑法第五十五條之規定，從一重論處一個業務過失傷害罪處斷。原審認被
    告本件犯行事證明確，予以論罪科刑，固非無見，然依前述，被告雖因倒車未注
    意其他行人而肇事，惟告訴人乙○○及甲○○二人對本件事故之發生亦與有過失
    ，原審漏未審酌，且業務過失傷害罪之法定刑為一年以下有期徒刑、拘役或一千
    元（按係銀元，並已提高十倍為一萬元）以下罰金，原審判處被告有期徒刑六月
    實嫌過重，洵有未洽，檢察官循告訴人之請求提起上訴，指摘被告於肇事後尚未
    與告訴人達成和解，對告訴人之傷勢亦未聞問，毫無悔意，原審量刑似嫌過輕云
    云，惟告訴人對於本件車禍事故之發生與有過失，至於被告雖尚未與告訴人達成
    民事和解並賠償損害，然被告已表示願賠償新臺幣（下同）二十五萬元，而告訴
    人則表示願以五十萬元成立和解，致雙方未能達成協議（見本院九十三年四月十
    六日及同年五月十九日準備程序筆錄），且被告已於本院九十三年五月二十六日
    審判期日當庭先行給付賠償金四萬元予告訴人，顯見被告業經表示和解誠意，況
    被告與告訴人業於九十三年六月十一日就民事賠償在本院士林簡易庭調解成立（
    見本院九十三年度士調字第八六號調解程序筆錄影本），從而檢察官上訴指摘原
    判決量刑過輕，為無理由，惟原判決既有可議，自應由本院予以撤銷改判。爰審
    酌被告之素行、過失程度之輕重、犯後態度及告訴人所受傷勢等一切情狀，量處
    如主文第二項所示之刑，並諭知易科罰金之折算標準。末查被告未曾受有期徒刑
    以上刑之宣告，有臺灣高等法院被告全國前案紀錄表一紙在卷可按，其偶因過失
    罹犯本罪，經此教訓，今後自當知所警惕，而無再犯之虞，並衡酌被告已盡力籌
    款賠償告訴人部分損害，嗣後並已調解成立，承諾於九十三年七月三十日前一次
    付清全部賠償金額二十五萬元（見前揭調解程序筆錄），若被告入監服刑或繳交
    易科之罰金，恐將陷入賠償之困境，本院綜核各情，認前開對被告所宣告之刑，
    以暫不執行為適當，爰併宣告緩刑三年，以啟自新，兼顧實際（按被告應積極籌
    款確實依前開調解內容履行，以盡法律責任）。
據上論斷，應依刑事訴訟法第四百五十五條之一第一項、第三項、第三百六十九條第
一項前段、第三百六十四條、第二百九十九條第一項前段，刑法第二百八十四條第二
項前段、第五十五條、第四十一條第一項、第七十四條第一款，罰金罰鍰提高標準條
例第一條前段、第二條，判決如主文。
本案經檢察官鄭世揚到庭執行職務。
中　　　華　　　民　　　國　　九十三　　年　　　六　　　月　　二十三　　日
                                  臺灣士林地方法院刑事第七庭
                                      審判長法  官  王  梅  英
                                            法  官  劉  秉  鑫
                                            法  官  曾  家  貽
右正本證明與原本無異。
本判決不得上訴。
                                            書記官  曾  韻  蒔
中　　　華　　　民　　　國　　九十三　　年　　　六　　　月　　二十三　　日
附論罪科刑依據之法條：
刑法第二百八十四條第二項：
從事業務之人，因業務上之過失傷害人者，處一年以下有期徒刑、拘役或一千元（現
已提高十倍為一萬元）以下罰金，致重傷者，處三年以下有期徒刑、拘役或二千元（
現已提高十倍為二萬元）以下罰金。
